---
title: "Actividad 6"
author: "Carolina  Rodriguez"
date: "April 12, 2018"
output: pdf_document
---

```{r setup, include=FALSE}
knitr::opts_chunk$set(echo = TRUE)
```

```{r,,message=FALSE}
library(tidyverse)
```

##Ejercicio 2


_1. Seleccionar el conjunto de autos del 2008 que tienen `hwy` mayor a 31. ¿Cuantos autos son?_

```{r}

filter(mpg,hwy>31 & year==2008)

```



6 autos son del 2008 y tienen hwy mayor a 31.


_2. Seleccionar el conjutno de autos que tienen `cty` igual a 9 ó hwy es mayor a 90. ¿Cuantos autos son?_ 

```{r}
filter(mpg,cty==9 | hwy >90 )
```
5 autos son los que cumplen con las dos condiciones


_3. Selecciona la variable `displ` y `hwy`_

```{r}
select(mpg,  displ, hwy)
```



_4. Seleccioná desde la variable `trans` hasta la variable `hwy`_

```{r}
select(mpg, trans:hwy)
```



_5. Crear una nueva variable que transforme  `hwy` (millas por galón) en litros/100 km Primero tenés que saber la conversión de galones a litros y de millas a kilómetros_

`1 gallón = 3.78541 litros`

`1 milla = 1.60934 km `

```{r}
mutate(mpg,l_100km=100/(hwy/3.78541*1.60934)) %>% select(l_100km)

```

